# 子公司剥离后的合并问题

提问人：审计小黑黑 时间：2019-10-20 19:03:15
A原为 B集团公司的子公司。 2018 年 6 月底，A剥离出B。在编制 2018年度合并报表时，损益表和现金流量表如何处理？具体问题如下：
1 、A 公司 2018 年 1-6 月的损益表是否要纳入 2018 年度合并损益表？
如果纳入， 2018 年 6 月底 B 公司的未分配利润数值在所有者权益变动表中的哪里列示（负值）？
2 、A 公司 2018 年 1-6月的现金流量表是否要纳入 2018 年度合并现金流量表？如果纳入， 2018 年 6 月底 B 公司的现金等价物数值在现金流量表中的哪里列示（负值）？

回答人：chenyiwei
1 、A 公司 2018 年 1-6 月的损益表应纳入 2018 年度合并损益表。 2018年 6 月底 B公司的未分配利润数值在计算处置损益时予以考虑，在合并股东权益变动表中无需特殊反映。
2 、A 公司 2018 年 1-6月的现金流量表应纳入 2018 年度合并现金流量表。 2018 年 6 月底 B 公司的现金等价物余额与处置价款相抵，如前者小于后者，则净额列入 “处置子公司或其他营业单位收到的现金净额”；如前者大于后者，则净额列入 “支付的其他与投资活动有关的现金”。